【裁判字號】    90,訴,68
【裁判日期】    900417
【裁判案由】    偽造貨幣
【裁判全文】
臺灣士林地方法院刑事判決                              九十年度訴字第六八號
    公  訴  人  臺灣士林地方法院檢察署檢察官
    被      告  甲○○
    指定辯護人  本院公設辯護人  姜惠如
右列被告因偽造貨幣案件，經檢察官提起公訴（八十九年度偵字第六三八號），本院
判決如左：
    主  文
甲○○意圖供行使之用，而收集偽造之通用紙幣，累犯，處有期徒刑壹年捌月。
扣案之偽造新台幣仟元通用紙幣貳拾伍張沒收。
    事  實
一、甲○○曾因肅清煙毒條例案件，經臺灣板橋地方法院以八十三年度訴字第一八八
    一號判處有期徒刑三年六月確定，並合併執行臺灣士林地方法院檢察署殘刑，嗣
    於民國（下同）八十八年九月十六日執行完畢，詎其猶不知悔改，於八十九年八
    月五日中午十二時許，在臺北市○○○路○段十八巷巷口臺北橋附近，以新臺幣
    （下同）一萬五千元之代價，向姓名年籍不詳綽號「阿賜」之成年男子購得偽造
    面額千元新臺幣之通用紙幣二十五張而收集之，欲供賭博使用，於八十九年八月
    八日晚上十時三十分許，在臺北市○○區○○路四段七十五號前為警臨檢，於其
    皮包內查獲千元偽鈔一張，復於其所騎乘之ＱＹＷ—五九０號機車置物箱暗層內
    查獲剩餘之千元偽鈔二十四張，共扣得上揭千元偽鈔二十五張。
二、案經台北市政府警察局士林分局報請臺灣士林地方法院檢察署檢察官偵查起訴。
    理  由
一、訊據被告甲○○對於明知為偽造之通用紙幣而於右揭時、地收集之事實，業已坦
    承不諱，核與沈天賜於警訊中證述相符，並有顯示被告藏放偽鈔於機車置物箱暗
    層內之照片四張及截留偽造變造仿造新臺幣券幣通報單、上開新臺幣千元偽鈔影
    本附卷可稽。雖被告矢口否認有意圖供行使之用而收集之行為，辯稱：「不是（
    要使用的），因為那些偽鈔很粗糙，一看即知道是假的」（見八十九年核退字第
    七四六號偵查卷第十七頁反面）「我是要用在賭博上，不是要收集，純因貪小便
    宜」（見本院九十年四月三日審判筆錄）。經查，被告於警訊覆訊、偵查及本院
    審理時，皆稱所購得之偽鈔係為賭博之用，證人沈天賜於警訊中復稱：「…他有
    拿給我看說這錢有沒有像真錢…」（見八十九年度偵字第八九二三號偵查卷），
    又參以被告於警訊初訊時，偽稱係在草堆裡拾得欲交警方鑑定等情，均足認定被
    告係明知為偽鈔而收藏並欲以該偽鈔作為真鈔使用，其意圖供行使之用而收集偽
    鈔之行為至為顯然，是其所辯，顯係卸責之詞，不足採信。本件事證明確，被告
    犯行堪以認定，應依法論科。
二、核被告所為，係犯刑法第一百九十六條第一項之意圖供行使之用而收集偽造通用
    紙幣罪。查被告曾因肅清煙毒條例案件，經臺灣板橋地方法院以八十三年度訴字
    第一八八一號判處有期徒刑三年六月確定，並合併執行臺灣士林地方法院檢察署
    殘刑，嗣於八十八年九月十六日執行完畢，有臺灣高等法院被告全國前案紀錄表
    附卷可稽，其於五年內再犯本件有期徒刑以上之罪，為累犯，應依法加重其刑。
    次按被告因一時貪念而犯此重罪，情輕法重，宣告法定刑猶嫌過重，犯罪情狀不
    無可憫，爰依刑法第五十九條之規定，減輕其刑。末按被告行為後，刑法第四十
    一條業於九十年一月十日修正公布，同年月十二日生效，舊法規定犯最重本刑三
    年以下有期徒刑以下之罪，而受六個月以下有期徒刑或拘役之宣告，因身體、教
    育、職業、家庭之關係或其他正當事由，執行顯有困難者，得易科罰金，修正後
    刑法第四十一條第一項規定，凡犯最重本刑五年以下有期徒刑以下之罪，而受六
    個月以下有期徒刑或拘役之宣告，均得易科罰金，比較新舊法之規定，以修正後
    之新法有利於行為人，自應依刑法第二條第一項前段規定，適用裁判時之新法，
    併予宣告易科罰金之折算標準。爰審酌被告犯罪之動機、目的、手段、品行、智
    識程度、所生危害及犯罪後坦承犯行，態度尚稱良好等一切情狀，量處如主文所
    示之刑，以資懲儆。
三、扣案之偽造新台幣仟元通用紙幣二十五張，依刑法第二百條之規定，不問屬於犯
    人與否，均沒收之。
據上論斷，應依刑事訴訟法第二百九十九條第一項前段、刑法第一百九十六條第一項
、第四十七條、第二條第一項前段、第四十一條第一項前段、第二百條，罰金罰鍰提
高標準條例第一條前段，判決如主文。
本案經檢察官黃惠玲到庭執行職務。
中      華      民      國    九十      年      四      月     十七     日
                                    臺灣士林地方法院刑事第三庭
                                        法  官  李  育  仁
附錄本案論罪科刑法條
刑法第一百九十六條
 (行使收集或交付偽造變造通貨、幣券罪)
行使偽造、變造之通用貨幣、紙幣、銀行券，或意圖供行使之用而收集或交付於人者
，處三年以上十年以下有期徒刑，得併科五千元以下罰金。收受後方知為偽造、變造
之通用貨幣、紙幣、銀行券而仍行使，或意圖供行使之用而交付於人者，處五百元以
下罰金。
第一項之未遂犯罰之。


司法院資訊處製作；財團法人民間司法改革基金會備份。
